臺灣臺中地方法院刑事判決
111年度訴字第354號
聲  請  人  臺灣臺中地方檢察署檢察官
被      告  楊欣蓓




上列被告因詐欺案件，經檢察官聲請以簡易判決處刑（110年度
偵緝字第774號），本院認不宜以簡易判決處刑，改依通常程序
審理，被告就被訴事實為有罪陳述，經檢察官聲請改依協商程序
而為判決，本院合議庭裁定由受命法官獨任進行認罪協商程序，
判決如下：
　　主      文
楊欣蓓犯非法以電腦相關設備製作不實財產權變更紀錄取財罪，
處有期徒刑參月。緩刑貳年，並應於民國壹佰壹拾壹年伍月參拾
日前給付林凱傑損害賠償新臺幣拾萬元。
    犯罪事實及理由
一、本案犯罪事實及證據，除應更正、增列如下者外，其餘均引
    用檢察官聲請簡易判決處刑書之記載（如附件）：
　㈠犯罪事實欄一「林凱傑所申設之玉山個人網路銀行帳號00000
    00000000號與密碼」之記載，應更正為「林凱傑所申設之玉
    山個人網路銀行帳號0000000000000號與密碼」。
　㈡犯罪事實欄一「楊欣蓓所申設之中國信託商業銀行帳號00000
    000000號帳戶」之記載，應更正為「楊欣蓓所申設之中國信
    託商業銀行帳號000000000000號帳戶」。
　㈢增列證據「被告於本院訊問及準備程序時所為之自白（見本
    院中簡卷第173頁、第175頁；本院訴字卷第24頁、第26頁）
    」。
二、本案被告已認罪，經檢察官與被告於審判外達成協商合意，
    其合意內容如主文所示。上開協商合意並無刑事訴訟法第45
    5條之4第1項所列情形之一，檢察官聲請改依協商程序而為
    判決，本院爰不經言詞辯論，於協商合意範圍內為協商判決
    。
三、應適用之法條：刑事訴訟法第455條之2第1項、第455條之4 
    第2項、第455條之8、第454條第2項，刑法第339條之3第1項
    、第74條第1項第1款、第2項第3款。
四、附記事項：被告雖有自告訴人林凱傑之玉山銀行帳戶匯款新
    臺幣（下同）10萬元至所有之中國信託帳戶，因而獲取10萬
    元之犯罪所得，惟被告已和告訴人達成協議，於民國111年5
    月30日前支付損害賠償10萬元（見本院中簡卷第175頁），
    為免過度剝奪被告之財產權，就該犯罪所得10萬元爰不予宣
    告沒收。
五、協商判決除有刑事訴訟法第455條之4第1項第1款於本訊問程
    序終結前，被告撤銷協商合意或檢察官撤回協商聲請者；第
    2款被告協商之意思非出於自由意志者；第4款被告所犯之罪
    非第455條之2第1項所得以協商判決者；第6款被告有其他較
    重之裁判上一罪之犯罪事實者；第7款法院認應諭知免刑或
    免訴、不受理者情形之一及違反同條第2項「法院應於協商
    合意範圍內為判決；法院為協商判決所科之刑，以宣告緩刑
    、2年以下有期徒刑、拘役或罰金為限」之規定外，不得上
    訴。
六、如有上開可得上訴情形，應於收受判決送達後20日內向本院
    提出上訴書狀（應敘述具體理由並附繕本）。上訴書狀如未
    敘述理由，應於上訴期間屆滿後20日內補提理由書於本院。
本案經檢察官王宜璇提起公訴，檢察官温雅惠到庭執行職務。　
中　　華　　民　　國　　111 　年　　4 　　月　　29　　日
                  刑事第七庭  法  官  王怡蓁
以上正本證明與原本無異。
                              書記官  黃雅青
中　　華　　民　　國　　111 　年　　4   　月　  29 　 日
附錄論罪科刑法條
中華民國刑法第339條之3
（違法製作財產權紀錄取得他人之物之處罰）
意圖為自己或第三人不法之所有，以不正方法將虛偽資料或不正
指令輸入電腦或其相關設備，製作財產權之得喪、變更紀錄，而
取得他人之財產者，處7年以下有期徒刑，得併科70萬元以下罰
金。
以前項方法得財產上不法之利益或使第三人得之者，亦同。
前二項之未遂犯罰之。

【附件】
臺灣臺中地方檢察署檢察官聲請簡易判決處刑書
                                    110年度偵緝字第774號
　　被　　　告　楊欣蓓　女　19歲（民國00年0月0日生）
　　　　　　　　　　　　住臺中市○區○○里○○街00號5樓
　　　　　　　　　　　　　之1
　　　　　　　　　　　　居高雄市○○區○○街00號
　　　　　　　　　　　　國民身分證統一編號：Z000000000號
上列被告因詐欺案件，業經偵查終結，認為宜以簡易判決處刑，
茲將犯罪事實及證據並所犯法條分敘如下：
　　　　犯罪事實
一、楊欣蓓與林凱傑為前男女朋友，楊欣蓓於交往時之民國107
    年8月間某時許，取得林凱傑所申設之玉山個人網路銀行帳
    號0000000000000號與密碼。楊欣蓓於分手後，竟意圖為自
    己不法之所有，基於以不正方法不正指令輸入電腦相關設備
    ，製作財產權之變更紀錄，而取得他人之財產之接續犯意，
    分別於109年10月12日18時15分、18時18分，在未經林凱傑
    授權之情形下，以上開帳號密碼，登入上開玉山銀行帳戶，
    並自上開玉山銀行帳戶內，共匯款新臺幣（下同）10萬元至
    楊欣蓓所申設之中國信託商業銀行帳號00000000000號帳戶
    （下稱上開中國信託帳戶）內，以此方式變更林凱傑之財產
    權，並因而取得上開10萬元。
二、案經林凱傑訴由臺中市政府警察局第四分局報告偵辦。
　　　　證據並所犯法條
一、訊據被告楊欣蓓雖矢口否認有何上開詐欺犯行，然觀之其於
    偵查中之供詞反覆，前稱記憶力不佳忘記上開中國信託帳戶
    借予何人使用，後又改稱借予現聯絡不上之成年女子「蔡易
    恩」，然未提供其真實姓名年籍以供查證，亦未提出其他具
    體證據得佐證其辯詞係屬有理，且上開犯罪事實，業據證人
    即告訴人於警詢中指述詳明，復有上開中國信託帳戶開戶資
    料、交易明細表、上開玉山銀行帳戶交易明細表、存摺影本
    各1份、網路銀行截圖暨存摺翻拍照片3張等在卷可證。是本
    件事證明確，被告犯嫌應堪認定。
二、核被告所為，係犯刑法第339條之3第1項不正方法變更財產
    權罪嫌。被告上開2次匯款行為，係於密切接近之時間 實施
    ，各行為之獨立性極為薄弱，依一般社會健全觀念，在時間
    上差距上，難以強行分開，應視為數個舉動之接續施行，合
    為一行為評價，應論以接續之一行為，而僅論以一不正方法
    變更財產權罪。
三、未扣案之10萬元，為被告之犯罪所得，請依刑法第38條之1
    第1項前段、第3項之規定，予以宣告沒收，於全部或一部不
    能沒收或不宜執行沒收時，追徵其價額。
四、依刑事訴訟法第451條第1項聲請逕以簡易判決處刑。
　　此　致
臺灣臺中地方法院
中　　華　　民　　國　 110　　年　　8 　　月　　6 　　日
　　　　　　　　　　　　　　  檢  察  官　王宜璇
本件正本證明與原本無異　
中　　華　　民　　國　 110　　年　　8 　　月　　26　　日
                              書  記  官  許偲庭